sl-SI: Igrače in igre > Igrače > Igrače za umetniško ustvarjanje in risanje > Modelirne mase in plastelin: Stiskalniki za modelirno maso; V temi svetleči se plastelin; Magnetni plastelin; Kompleti modelirne mase; Komplet orodij za modelirne mase; Igrače s sluzjo in plastelinom
hu: Játékok és játékszerek > Játékok > Művészet és rajzjátékok > Játéktészta és -gyurma: Tésztaextruderek; Sötétben világító gyurma; Mágneses gyurma; Játéktésztakészletek; Játéktészta-szerszámkészletek; Slime- és gyurmakészletek
da: Legetøj og spil > Legetøj > Kreativitets- og tegnelegetøj > Trylledej og modellervoks: Trylledejudtrækkere; Selvlysende modellervoks; Magnetisk modellervoks; Sæt med modellervoks; Værktøjssæt med modellervoks; Slim og modellervoks
vi: Đồ chơi & Trò chơi > Đồ chơi > Đồ chơi hội họa và nghệ thuật > Đất và bột nặn: Dụng cụ đùn đất nặn; Bột dạ quang; Bột từ tính; Bộ đất nặn vui chơi; Bộ dụng cụ đất nặn vui chơi; Đồ chơi chất nhờn & bột
hr-HR: Igračke i igre > Igračke > Igračke za umjetnost i crtanje > Plastelin za igru: Kalupi za istiskivanje tijesta; Plastelin koji svijetli u mraku; Magnetski plastelin; Setovi plastelina za igru; Setovi alata za plastelin; Slime ljigavci
bg-BG: Играчки и игри > Играчки > Играчки за творчество и рисуване > Моделин и тесто за игра: Шприцове за моделин; Светещо тесто за игра; Магнитно тесто за игра; Комплекти моделин; Комплекти с инструменти за моделин; Играчки с тесто и слайм
sk-SK: Hračky a hry > Hračky > Hračky na maľovanie a kreslenie > Plastelína: Lisy na plastelínu; Plastelína svietiaca v tme; Magnetická plastelína; Súpravy plastelíny; Súpravy nástrojov na plastelínu; Sliz a plastelína na hranie
de: Spielzeuge & Spiele > Spielzeuge > Spielzeuge zum Malen & Zeichnen > Spielteig & Knetmasse: Spielteig-Formspritzen; Im Dunkeln leuchtende Knete; Magnetische Knete; Spielteig-Sets; Spielteig-Werkzeugsets; Schleim- und Knetspielzeug
cs: Hračky a hry > Hračky > Umělecké a kreslicí hračky > Modelína a chytrá modelína: Vytlačovače plastelíny/modelíny; Plastelína/modelína svítící ve tmě; Magnetická plastelína/modelína; Modelína – sady; Sady s modelínou a nářadím; Sliz a plastelína/modelína – hračky
ja: おもちゃ・ゲーム > おもちゃ > お絵かき > 工作用粘土・パテ: 粘土押出機; 暗闇で光るパティ; マグネットパティ; 工作用粘土セット; プレイドー道具セット; スライム・パティおもちゃ
pl: Gry i zabawki > Zabawki > Zabawki artystyczne i malarskie > Plastelina i modelina: Wytłaczarki do ciasta; Plastelina świecąca w ciemności; Plastelina magnetyczna; Zestawy do zabawy ciastem; Zestawy narzędzi do zabawy ciastem; Zabawki ze śluzem i plasteliną
tr: Oyuncaklar ve Oyunlar > Oyuncaklar > Sanat ve Çizim Oyuncakları > Oyun Hamuru ve Macunu: Hamur Ekstruderleri; Karanlıkta Parlayan Macun; Manyetik Macun; Oyun Hamuru Setleri; Oyun Hamuru Alet Setleri; Slime ve Macun Oyuncakları
en: Toys & Games > Toys > Art & Drawing Toys > Play Dough & Putty: Dough Extruders; Glow In The Dark Putty; Magnetic Putty; Play Dough Sets; Play Dough Tool Sets; Slime & Putty Toys
sv: Leksaker och spel > Leksaker > Konst- och ritleksaker > Modellera och kitt: Extruderare för lera; Kitt som lyser i mörkret; Magnetiskt kitt; Set med modellera; Verktygsset för modellera; Slime- och kittleksaker
ro-RO: Jucării și jocuri > Jucării > Jucării artistice și de desen > Plastilină: Extrudere pentru plastilină; Plastilină fosforescentă; Plastilină magnetică; Seturi cu plastilină; Seturi de instrumente pentru plastilină; Jucării cu slime și plastilină
pt-PT: Brinquedos e jogos > Brinquedos > Brinquedos de arte e desenho > Plasticina e massa de modelar: Extrusoras de plasticina; Massa de modelar que brilha no escuro; Massa de modelar magnética; Conjuntos de plasticina; Conjuntos de ferramentas de plasticina; Brinquedos de slime e massa de modelagem
lt-LT: Žaislai ir žaidimai > Žaislai > Meno ir piešimo žaislai > Plastelinas ir šlykštukai: Plastelino ekstruderiai; Tamsoje šviečiantys šlykštukai; Magnetiniai šlykštukai; Plastelino rinkiniai; Plastelino įrankių rinkiniai; Šlykštukų ir plastelino žaislai
fi: Lelut ja pelit > Lelut > Taide- ja piirustuslelut > Muovailuvahat ja -massat: Muovailuvahapuristimet; Pimeässä loistavat massat; Magneettimassat; Muovailuvahasetit; Muovailuvahatyökalusetit; Lima- ja muovailumassatyökalut
zh-CN: 玩具/游戏 > 玩具 > 绘画玩具 > 橡皮泥/彩泥: 橡皮泥挤压机; 夜光彩泥; 磁性彩泥; 橡皮泥套装; 橡皮泥工具套装; 水晶泥/彩泥玩具
ru: Игрушки и игры > Игрушки > Игрушки для творчества > Пластилин и жвачка для рук: Фигурные шприцы для пластилина; Светящаяся в темноте жвачка для рук; Магнитная жвачка для рук; Наборы пластилина; Наборы инструментов для лепки из пластилина; Слаймы и игрушки из жвачки для рук
nl: Speelgoed en spellen > Speelgoed > Kleuren en tekenen > Plastic klei: Klei-extruders; Glow-in-the-dark-klei; Magnetische klei; Plastic klei-sets; Play Doh-gereedschapssets; Slijm- en kleispeelgoed
ko: 장난감/게임 > 장난감 > 아트/그리기 장난감 > 어린이 공작용 점토/퍼티: 반죽 성형기; 형광 퍼티; 자석 퍼티; 공작용 점토 세트; 공작용 점토 도구 세트; 슬라임/퍼티 장난감
pt-BR: Brinquedos e jogos > Brinquedos > Brinquedos de arte e desenho > Massinhas para crianças: Extrusoras de massinha; Massinha que brilha no escuro; Massinha magnética; Conjuntos de massinha; Conjuntos de ferramentas de massinha; Brinquedos de massinha e slime
it: Giochi e giocattoli > Giocattoli > Giocattoli artistici e da disegno > Paste modellabili: Estrusori di impasto; Impasto che si illumina al buio; Pongo magnetico; Set di paste modellabili; Set di strumenti per paste modellabili; Giocattoli di slime e dido
el: Παιχνίδια > Παιχνίδια (Toys) > Παιχνίδια τέχνης και ζωγραφικής > Πλαστελίνες & στόκος: Εξωθητές πλαστελίνης; Στόκος που φωσφορίζει στο σκοτάδι; Μαγνητικός στόκος; Σετ πλαστελίνης; Σετ εργαλείων πλαστελίνης; Παιχνίδια με slime & στόκο
es: Juegos y juguetes > Juguetes > Juguetes de dibujo y artesanía > Play-Doh y masilla: Extrusoras de masa; Masilla que brilla en la oscuridad; Masilla magnética; Juegos de plastilina; Juegos de herramientas para plastilina; Juguetes de limo y masilla
th: ของเล่นและเกม > ของเล่น > ของเล่นศิลปะและการวาด > แป้งและปูนของเล่น: เครื่องอัดรีดแป้ง; ปูนเรืองแสงในที่มืด; แม่เหล็กดินน้ำมัน; ชุดแป้งของเล่น; ชุดเครื่องมือแป้งของเล่น; ของเล่นสไลม์และซิลิโคน
zh-TW: 玩具和遊戲 > 玩具 > 藝術與繪畫玩具 > 玩具黏土: 黏土擠出機; 發光黏土; 磁性黏土; 玩具黏土組; 黏土玩具組; 史萊姆/黏土玩具
fr: Jeux et jouets > Jouets > Jeux de dessin > Pâte à modeler et pâte à fixer: Extrudeuses de pâte; Pâtes phosphorescentes; Pâtes magnétiques; Kits de pâte à modeler; Ensembles d’outils pour pâte à modeler; Jouets slime et pâte
nb: Leker og spill > Leker > Kunst- og tegneleker > Plastilina og deig: Deigekstrudere; Selvlysende plastilina; Magnetisk plastilina; Plastilinasett; Plastilinaverktøyssett; Slim- og plastilinaleker